臺北高等行政法院判決
　　　　　　　　　　　　　　　　　　 95年度訴字第03005號
　　　　　　　　　　　　　　　.
原　　　告　耀總實業有限公司
代　表　人　甲○○
被　　　告　財政部基隆關稅局
代　表　人　陳天生（局長）
訴訟代理人　丙○○
　　　　　　乙○○
上列當事人間因違反海關緝私條例事件，原告不服財政部中華民
國95年7 月4 日台財訴字第09500099130 號訴願決定，提起行政
訴訟。本院判決如下：
　　主  文
原告之訴駁回。
訴訟費用由原告負擔。
　　事  實
一、事實概要：
    原告委由偉宏報關股份有限公司，於民國（下同）93年12月
    8 日報運進口舊車乙批（報單第AW/D2/93/300A/0504號），
    並於93年12月9 日押款新臺幣（下同）923,925 元放行。嗣
    被告據財政部關稅總局驗估處（下稱驗估處）總驗一二字第
    0941001198號函示，本案涉有繳驗偽造發票，偷漏關稅之情
    事，來車第1 項按實際交易價格CIF USD 27,995/UNT、第2
    項CIF USD 22,750/UNT核估，並依法核處等語，被告爰依海
    關緝私條例第37條第1 項之規定處所漏進口稅額2 倍之罰鍰
    計425,712 元，並依同條例第44條、貨物稅條例第32條、加
    值型及非加值型營業稅法（下稱營業稅法）第51條及貿易法
    第21條第1 項、第2 項之規定，追徵所漏進口稅費計1,311,
    951 元（包括進口稅434,607 元、貨物稅734,919 元、營業
    稅141,734 元、推廣貿易服務費691 元），另依貨物稅條例
    第32條第10款之規定，處所漏貨物稅額5 倍之罰鍰計1,799,
    600 元，及依營業稅法第51條第7 款之規定，處所漏營業稅
    額2.5 倍之罰鍰計173,500 元。原告不服，申請復查，案經
    被告95年1 月11日基普復二五字第0951001283號復查決定，
    變更原處分關於處偷漏關稅額之罰鍰部分為412,220 元整；
    處追徵所漏進口稅費部分，變更為1,291,587 元整（包括進
    口稅427,861 元、貨物稅723,512 元、營業稅139,354 元、
    推廣貿易服務費680 元）；處偷漏營業稅額之罰鍰部分，變
    更為168,000 元整；處偷漏貨物稅額之罰鍰部分，變更為1,
    742,600 元整。原告仍不服，提起訴願，經財政部95年7 月
    4 日台財訴字第09500099130 號訴願決定駁回，原告仍不服
    ，遂向本院提起行政訴訟。
二、兩造聲明：
　(一)原告聲明：訴願決定及原處分均撤銷。
　(二)被告聲明：原告之訴駁回。
三、兩造之爭點：
    系爭貨物之實際交易價格為何？原告有無低報交易價格情事
    ？
　(一)原告主張：
　  原告未於言詞辯論期日到場，依其所提起訴狀陳述略以：
    1.原告自91年間開始向加拿大商Auto Gary Driver（下稱Ga
      ry）訂購車輛，Gary為加拿大註冊登記之獨立車輛銷售廠
      商，原告向其訂購中古車輛進口至臺灣進行銷售，Gary則
      視原告購買之車輛款式要求分別向Auto Enterprises Sal
      es Inc. （下稱AE公司）訂購，或向其他廠商購買交付原
      告，原告依Gary指示匯款AE公司或其他廠商，原告並未直
      接與AE公司購買車輛之接觸。
    2.原告與Gary間之車輛買賣價款是以KBB （Kelly Blue Boo
      k ）價格按實際里程數折價計算（當地銷售價亦按此依據
      銷售），此與美國市場上行駛與本件系爭車輛里程數相近
      之車輛市場行情亦甚相近，足證原告並無虛報之情。
    3.原告檢附之發票與Carfax均為Gary所提供，原告並無繳驗
      偽造與變造發票Carfax。
    4.依關稅法第30條第6 項規定：「進口貨物之交易價格，有
      下列情事之一者，不得作為計算完稅價格之根據：買、賣
      雙方由第三人直接或間接控制。」
    5.依關稅法第31條規定：「進口貨物之完稅價格，未能依第
      29條規定核定者，海關得按該貨物出口時或出口前、後銷
      售至中華民國之同樣貨物之交易價格核定之。核定時，應
      就交易型態、數量及運費等影響價格之因素作合理調整。
      前項所稱同樣貨物，指其生產國別、物理特性、品質及商
      譽等均與該進口貨物相同者。」
　(二)被告主張：
    1.按報運貨物進口而有繳驗偽造、變造或不實之發票或憑證
      者，得視情節輕重，處以所漏進口稅額2 倍至5 倍之罰鍰
      ，或沒入或併沒入其貨物；有違反本條例情事者，除依本
      條例有關規定處罰外，仍應追徵其所漏之稅款；納稅義務
      人有國外進口之應稅貨物，未依規定申報者，除補徵稅款
      外，按補徵稅額處5 倍至15倍罰鍰；納稅義務人有其他漏
      稅事實者，除追繳稅款外，按所漏稅額處1 倍至10倍罰鍰
      ，並得停止其營業；為拓展貿易，因應貿易情勢，支援貿
      易活動，主管機關得設立推廣貿易基金，就出進口人輸出
      入之貨品，由海關統一收取最高不超過輸出入貨品價格萬
      分之4.25之推廣貿易服務費；推廣貿易服務費之實際收取
      比率及免收項目範圍，由主管機關擬定，報請行政院核定
      ，分別為海關緝私條例第37條第1 項、第44條、貨物稅條
      例第32條第10款、營業稅法第51條第7 款及貿易法第21條
      第1 、2 項所明定。本案原告報運貨物進口，經被告函請
      驗估處查核結果，已涉有繳驗偽造發票及逃漏稅費之違法
      行為，被告依據前揭法規論處，於法洵無不合。
    2.行政訴訟起訴狀理由壹稱：「申請人自91年度間開始向加
      拿大廠商Gary訂購車輛，Gary為加拿大註冊登記之獨立車
      輛銷售廠商，申請人向其訂購中古車輛進口至臺灣進行銷
      售，Gary則視申請人購買之車輛款式要求分別或向AE公司
      訂購，或向其他廠商購買交付申請人，申請人依Gary指示
      匯款AE公司或其他廠商，申請人並未直接與AE公司購買車
      輛之接觸。」乙節，查本案原告所檢附之報關發票為AE公
      司所開立，而非加拿大廠商Gary，且AE公司出示之銷售合
      約亦明載買主為本案原告。另依據臺灣土地銀行桃園分行
      所提供原告在該行之賣匯水單資料，查得有多筆匯出款之
      國外受款人亦為AE公司，故訴訟理由所稱：「申請人…向
      加拿大廠商Gary…訂購車輛…申請人並未直接與AE公司購
      買車輛之接觸」乙節，顯非事實，殊無足採。
    3.行政訴訟起訴狀理由參稱：「申請人檢附之發票與CarFax
      均為Gary所提供，申請人並無繳驗偽造發票與變造CarFax
      。」乙節，查本案原告所檢附之報關發票經駐洛杉磯臺北
      經濟文化辦事處商務組向國外供應商AE公司查證結果，該
      國外供應商在本案交易中僅開立銷售合約（Sale Contrac
      t ），未曾開具任何Commercial Invoices 或Invoices，
      足證原告涉有繳驗偽造發票，偷漏關稅之行為已至臻明確
      ，是以其原申報價格並非真正交易價格，自不得作為計算
      完稅價格之依據。驗估處乃依關稅法第29條規定，按國外
      供應商提供之銷售合約所載實付交易價格核定其完稅價格
      ，於法並無不合。訴訟理由所稱：「並無繳驗偽造發票與
      變造CarFax」，顯係事後卸責之詞，不足採信。
    4.行政訴訟起訴狀理由貳、肆、伍略稱：「申請人與Gary間
      之車輛買賣價款是以KBB （Kelly Blue Book ）價格按實
      際里程數打折計算，…足證申請人並無虛報之情。」、「
      依關稅法第30條第6 項規定：進口貨物之交易價格，有下
      列情事之一者，不得作為計算完稅價格之根據：買、賣雙
      方由第三人直接或間接控制。」、「依關稅法第31條規定
      ：進口貨物之完稅價格，未能依第29條規定核定者，海關
      得按…同樣貨物之交易價格核定之。…」等節，查本案係
      經駐外單位向國外供應商AE公司查證結果，按國外供應商
      提供銷售合約所載實付交易價格核定其完稅價格，適用關
      稅法第29條實付或應付之交易價格為最優先核估順序之規
      定，自無同法第30條或第31條規定之適用，訴訟理由所稱
      ，顯係不諳法令，核無足採。
　　理  由
一、本件起訴時被告之代表人原為李榮達，嗣變更為陳天生，經
    其聲明承受訴訟，核無不合，應予准許。又本件原告經合法
    通知，未於言詞辯論期日到場，核無行政訴訟法第218 條準
    用民事訴訟法第386 條所列各款情形，爰依被告之聲請，由
    其一造辯論而為判決。
二、按「報運貨物進口而有下列情事之一者，得視情節輕重，處
    以所漏進口稅額2 倍至5 倍之罰鍰，或沒入或併沒入其貨物
    ：一、…。三、繳驗偽造、變造或不實之發票或憑證。…」
    及「有違反本條例情事者，除依本條例有關規定處罰外，仍
    應追徵其所漏或沖退之稅款。」分別為海關緝私條例第37條
    第1 項及第44條所明定。次按「納稅義務人有左列情形之一
    者，除補徵稅款外，按補徵稅額處5 倍至15倍罰鍰：一、…
    。十、國外進口之應稅貨物，未依規定申報者。」及「納稅
    義務人，有左列情形之一者，除追繳稅款外，按所漏稅額處
    1 倍至10倍罰鍰，並得停止其營業：一、…。七、其他有漏
    稅事實者。」，分別為貨物稅條例第32條第10款及營業稅法
    第51條第7 款所明定。另按「為拓展貿易，因應貿易情勢，
    支援貿易活動，主管機關得設立推廣貿易基金，就出進口人
    輸出入之貨品，由海關統一收取最高不超過輸出入貨品價格
    萬分之4.25之推廣貿易服務費。…」、「推廣貿易服務費之
    實際收取比率及免收項目範圍，由主管機關擬定，報請行政
    院核定。」為貿易法第21條第1 項、第2 項所明定。
三、本件原告委由偉宏報關股份有限公司，於93年12月8 日報運
    進口舊車乙批（報單第AW/D2/93/300A/0504號），嗣被告據
    驗估處總驗一二字第0941001198號函示，本案涉有繳驗偽造
    發票，偷漏關稅之情事，來車第1 項按實際交易價格CIF US
    D 27,995/UNT、第2 項CIF USD 22,750/UNT核估，並依法核
    處等語，被告爰依海關緝私條例第37條第1 項之規定，處所
    漏進口稅額2 倍之罰鍰計425,712 元，並依同條例第44條、
    貨物稅條例第32條、營業稅法第51條及貿易法第21條第1 項
    、第2 項之規定，追徵所漏進口稅費，計1,311,951 元（包
    括進口稅434,607 元、貨物稅734,919 元、營業稅141,734
    元、推廣貿易服務費691 元），另依貨物稅條例第32條第10
    款之規定，處所漏貨物稅額5 倍之罰鍰計1,799,600 元，及
    依營業稅法第51條第7 款之規定，處所漏營業稅額2.5 倍之
    罰鍰計173,500 元。原告不服，申請復查，案經被告95年1
    月11日基普復二五字第0951001283號復查決定，變更原處分
    關於處偷漏關稅額之罰鍰部分為412,220 元整；處追徵所漏
    進口稅費部分，變更為1,291,587 元整（包括進口稅427,86
    1 元、貨物稅723,512 元、營業稅139,354 元、推廣貿易服
    務費680 元）；處偷漏營業稅額之罰鍰部分，變更為168,00
    0 元整；處偷漏貨物稅額之罰鍰部分，變更為1,742,600 元
    整。
四、原告不服，主張：
  (一)其自91年度間開始向加拿大廠商GARY訂購車輛，而GARY為一
    獨立中古車銷售廠商，向其訂購中古車進口至臺灣進行銷售
    ，GARY則視原告購買之車輛款式要求分別向AE公司訂購，原
    告與GARY進行汽車買賣自91年起迄今約2 年，未曾與AE公司
    有直接買賣汽車之接觸。
  (二)原告與Gary間之車輛買賣價款是以KBB （Kelly Blue Book
    ）價格按實際里程數打折計算…，此與美國市場上行駛與本
    件系爭車輛…之市場行情亦甚接近，足證原告並無虛報之情
    。
  (三)原告檢附之發票為Gary所提供，原告並無繳驗偽造發票。
  (四)依關稅法第30條第6 項規定，進口貨物之交易價格，有下列
    情事之一者，不得作為計算完稅價格之根據：買、賣雙方由
    第三人直接或間接控制。及依關稅法第31條規定：進口貨物
    之完稅價格，未能依第29條規定核定者，海關得按該貨物出
    口時或出口前、後銷售至中華民國之同樣貨物之交易價格核
    定之。故海關核定之，應按就交易型態、數量及運費等影響
    價格之因素作合理調整等語。
五、是本件應審酌者為：系爭貨物之實際交易價格為何？原告有
    無低報交易價格情事？經查：
  (一)本案原告於報運貨物進口時進口報單所申報國外供應商即為
    AE公司，所檢附之報關發票亦為AE公司所開立，故本案之國
    外實際供應商即為AE公司無誤。原告所稱未曾與AE公司有直
    接買賣汽車之接觸，顯非事實。
  (二)又本案經駐洛杉磯臺北經濟文化辦事處商務組查證結果，國
    外供應商（Auto Enterprises Sales Inc. ）稱其於本案各
    車輛交易中僅開立銷售合約（Sale Contract ），未曾開具
    任何Commercial Invoices 或Invoices。足見原告繳驗之發
    票，顯非真正。
  (三)本案經駐外單位向國外供應商AE公司查證結果，依其提供之
    相關銷售合約影本與原告檢附之報關發票相較，原告申報價
    格明顯偏低，是以原申報價格並非真正交易價格，自不得作
    為計算完稅價格之依據。
六、復按「從價課徵關稅之進口貨物，其完稅價格以該進口貨物
    之交易價格作為計算根據。」，無交易價格作為計算根據者
    ，得依序按「同樣貨物之交易價格」、「類似貨物之交易價
    格」、「國內銷售價格」及「計算價格」核定完稅價格，其
    無上開價格據以核定者，「海關得依據查得之資料，以合理
    方法核定之。」分別為關稅法第29條及第31條至第35條所明
    定。查本案係驗估處依據供應商所提供之銷售合約，查得來
    貨之實付交易價格據以核估其完稅價格，亦即按關稅法第29
    條規定辦理核估，於法自無不合。
七、從而，原處分並無違誤，訴願決定予以維持，亦無不合。原
    告徒執前詞，訴請撤銷，為無理由，應予駁回。
八、兩造其餘攻擊防禦方法均與本件判決結果不生影響，故不逐
    一論述，併此敘明。
據上論結，本件原告之訴為無理由，依行政訴訟法第218 條、民
事訴訟法第385 條第1 項前段、行政訴訟法第98條第3 項前段，
判決如主文。
中　　華　　民　　國　　96　　年　　1 　　月　  24  　日
                        第二庭審判長法  官　徐瑞晃
                                    法  官  畢乃俊
                                    法　官  陳金圍
上為正本係照原本作成。
如不服本判決，應於送達後20日內，向本院提出上訴狀並表明上
訴理由，如於本判決宣示後送達前提起上訴者，應於判決送達後
20日內補提上訴理由書（須按他造人數附繕本）。
中　　華　　民　　國　　96　　年　　 1　　月　　24　　日
                                    書記官  陳可欣
